【裁判字號】    90,易,2411
【裁判日期】    900827
【裁判案由】    毒品危害防制條例
【裁判全文】
臺灣臺中地方法院刑事判決                          九十年度易字第二四一一號
    公  訴  人  台灣台中地方法院檢察署檢察官
    被      告  甲○○
右列被告因毒品危害防制條例案件，經檢察官提起公訴（九十年度毒偵字第三四七五
號），本院判決如左：
    主  文
甲○○施用第二級毒品，累犯，處有期徒刑拾月。安非他命壹包（毛重壹公克）沒收
銷燬之。
    事  實
一、甲○○曾於民國八十八年間因竊盜案件，經臺灣高等法院台中分院駁回上訴，應
    執行有期徒刑一年確定，於八十九年十一月二十五日入監執行完畢，復因施用毒
    品案件，經依本院八十七年度毒聲字第一八一六號及八十七年度毒聲字第三○九
    ○號先後二次裁定送觀察、勒戒後，第一次觀察、勒戒結果認無繼續施用毒品之
    傾向，由臺灣台中地方法院檢察署檢察官於八十七年九月二十二日以八十七年度
    偵字第一九六八九號處分不起訴；第二次觀察、勒戒結果認有繼續施用毒品之傾
    向，由臺灣台中地方法院檢察署檢察官以八十八年度戒執二字第九一號執行強制
    戒冶，於八十九年三月二十一日執行期滿，詎甲○○仍不知悔改，於八十九年十
    二月二十一日再因施用毒品為警查獲，經檢察官以九十年度毒偵字第六一號提起
    公訴，本院以九十年易字第四三四號判處有期徒刑七月，於九十年四月九日確定
    。甲○○於短期停止施用後，又另行起意，於九十年七月五日上午九時許，在台
    中縣太平市○○里○○街八八號住處，將安非他命置於吸食器內，於其下以火燒
    烤生煙之方式，施用第二級毒品安非他命一次，嗣於同日十九時三十分許，在台
    中縣太平市○○里○○街八八號為警查獲，並扣得安非他命一包（毛重一公克）
    及吸食器一支。
二、案經台中縣警察局霧峰分局報請臺灣臺中地方法院檢察署檢察官偵查起訴。
    理  由
一、訊據被告甲○○否認有何施用安非他命犯行，辯稱：伊很久未用安非他命云云。
    經查右揭事實，業據被告迭於警訊及偵訊時坦白承認，又被告經警查獲時採集尿
    液檢驗結果，呈安非他命陽性反應，有台中縣衛生局出具之尿液檢驗報告附卷可
    稽，復有安非他命一包（毛重一公克）扣案可證。再被告前因施用毒品案件，先
    後經送觀察、勒戒，第一次認無繼續施用毒品之傾向，由檢察官為不起訴處分確
    定，第二次認有繼續施用毒品之傾向，由檢察官以八十八年度戒執二字第九一號
    執行強制戒冶，於八十九年三月二十一日執行期滿，再因施用毒品為警查獲，經
    檢察官以九十年度毒偵字第六一號提起公訴，本院以九十年易字第四三四號判處
    有期徒刑七月，於九十年四月九日確定，有不起訴處分書、臺灣台中地方法院檢
    察署刑案資料查註紀錄表及臺灣高等法院被告全國前案紀錄表在卷足憑，被告前
    開所辯，係卸責之詞，其三犯以上施用毒品犯行，堪予認定。
二、核被告所為，係犯毒品危害防制條例第十條第二項之施用第二級毒品罪。被告施
    用安非他命而持有安非他命之低度行為，為施用之高度行為所吸收，不另論罪。
    其曾於八十八年間因竊盜案件，經臺灣高等法院台中分院駁回上訴，應執行有期
    徒刑一年確定，於八十九年十一月二十五日入監執行完畢，有前開前科紀錄可憑
    ，其於受有期徒刑執行完畢後五年以內再犯本件有期徒刑以上之罪，為累犯，應
    依法加重其刑。爰審酌被告不思正途，因施用毒品甫經判處有徒刑七月，復經二
    次觀察勒戒、強制戒治後仍再行施用安非他命不輟，無視於毒品對於自身健康之
    戕害及國家對於杜絕毒品犯罪之禁令，於本院審理時否認犯行不知悔悟，惟已令
    入戒治處所施以強制戒治等一切情狀，量處如主文所示之刑。扣案之安非他命一
    包（毛重一公克）為毒品，不論何人所有，應依同條例第十八條第一項前段規定
    宣告沒收並諭知銷燬。吸食器一支，被告否認為其所有，亦無證據證明係其所有
    ，爰不另為沒收之諭知。
據上論斷，應依刑事訴訟法第二百九十九條第一項前段，毒品危害防制條例第十條第
二項、第十八條第一項前段、第二十條第三項，刑法第十一條前段、第四十七條，判
決如主文。
中      華      民      國      九十      年      八      月    二十七  日
                                        法  官  林郁婷
右正本證明與原本無異。
如不服本判決，應於送達後十日內向本院提出上訴狀 （須附繕本） ，上訴於台灣高
等法院台中分院。
                                        書記官
中      華      民      國      九十      年      八      月    二十七  日
附錄論罪科刑法條
毒品危害防制條例第十條第二項
施用第二級毒品者，處三年以下有期徒刑。


司法院資訊處製作；財團法人民間司法改革基金會備份。
